TestMinIONQC.R
==
---
output: hrml_document
---
input file and quality cut-off
--
修改MinionQC.r，讓參數從外面給予  
- input.file: albacore 轉換後得到的 sequencing_summary.txt  
- q: 作圖時的比對 q 值門檻  
- output.dir: 原先 MinionQC 圖片輸出目錄，暫時保留 (重構作圖功能後移除)  
- samllfig: 原先 MinionQC 挑整圖片大小 flag，暫時保留為 FALSE  
```{r summary_file, echo=TRUE}


input.file = "minionQC_r\\sequencing_summary.txt"
q = 10
output.dir ="None"
smallfig = FALSE
source("minionQC_r\\MinionQC_ONLYplot.r")
```
所有的圖 xlab 與 ylab 在 default 高度與寬度時會與格線重疊。


讀長統計
--
X軸格線並非等距或等比例，直接畫plotly有問題。

```{r p1, echo=FALSE,}

ggplotly(p1, width = 960, height = 480)
```

Quality統計 
--

```{r p2, echo=FALSE}
#print(p2)
ggplotly(p2, width = 960, height = 480)
```



```{r p3, echo=FALSE, eval=FALSE, out.width="100%", out.height="100%"}
#flowcell_overview (不適合丟網頁)  
#--
#print(p3)
#ggplotly(p3, height=1200)
```

yield_over_time  
--

```{r p5, echo=FALSE}
#print(p5)
ggplotly(p5, width = 960, height = 480)
```

yield_by_length 
--

```{r p6, echo=FALSE}
#print(p6)
ggplotly(p6, width = 960, height = 480)
```

length_by_hour 
--
```{r p7, echo=FALSE}
#suppressMessages(print(p7))
suppressMessages(ggplotly(p7, width = 960, height = 480))
```

q_by_hour 
--
```{r p8, echo=FALSE}
#suppressMessages(print(p8))
suppressMessages(ggplotly(p8, width = 960, height = 480))
```

reads_per_hour
--
```{r p9, echo=FALSE}
#print(p9)
ggplotly(p9, width = 960, height = 480)
```

length_vs_q 
--
```{r p10, echo=FALSE}
#print(p10)
ggplotly(p10, width = 960, height = 960)
```

channel_summary 
--
```{r p11, echo=FALSE, out.width="100%"}
#print(p11)
ggplotly(p11, width = 960, height = 480)
```


